# 房地产业务核算

提问人：xiaolulu66 时间：2020-03-31 08:05:17
陈老师好！
实务中遇到这样的问题：A公司为上市公司，主营业务为贸易批发业，A公司的一个全资B子公司为房地产开发企业，现有一开发项目，项目启动时，因持有意图不是特别明确，故将开发初期的土地出让费、拆迁费、调研评估费等均计入开发成本，列报于存货项目，前期支出约占项目总投资额的3%；该项目现在进入开发建设阶段，建成后部分物业用于出租、部分用于出售、部分用于办公楼。
B公司可否对前期列报于存货的支出金额进行重分类？根据建成后的持有意图，对拟用于出租的部分，将相应的支出重分类至投资性房地产列报，对拟用于办公的部分重分类至固定资产列报，将拟用于出售的部分继续在存货列报，且后续支出根据该持有意图进行核算及列报。
该重分类是正常核算的重分类还是视作前期差错更正？
谢谢老师！

回答人：chenyiwei
可以重分类。但因为相关的持有意图是现在才明确的，故不属于前期差错，不应追溯重述前期报表的列报。